臺灣板橋地方法院刑事判決　　　　　　　 94年度訴字第646號
公　訴　人　臺灣板橋地方法院檢察署檢察官
被　　　告　甲○○
選任辯護人　蕭玉杉律師
上列被告因違反槍砲彈藥刀械管制條例案件，經檢察官提起公訴
（94年度核退偵字第267 號），本院判決如下：
    主  文
甲○○未經許可，持有可發射子彈具有殺傷力之改造手槍，處有
期徒刑壹年貳月，併科罰金新臺幣萬元，罰金如易服勞役，以
新臺幣玖佰元即銀元佰元折算壹日。
扣案仿ＦＮ廠半自動手槍製造之改造手槍壹枝（含彈匣壹個，槍
枝管制編號：0000000000）及改造子彈貳顆，均沒收。
    事  實
一、甲○○於民國94年1 月15日13時許，在臺北縣中和市○○路
    151 巷9 弄口，向姓名年籍均不詳綽號「小龍」之成年男子
    ，以新臺幣二萬元，購買仿FN廠1910型半自動手槍製造之玩
    具手槍換裝土造金屬槍管而成具殺傷力之改造手槍一支（含
    彈匣一個，槍枝管制編號：0000000000）及口徑約7.7MM 金
    屬彈頭具殺傷力之改造子彈三顆後，自彼時起即未經許可持
    有上開槍彈，嗣於94年1 月21日13時30分許，在臺北縣板橋
    市○○路○ 段37巷口前，為警方盤查當場扣得上開手槍一支
    （含彈匣一個）、上開子彈三顆。
二、案經臺北市政府警察局松山分局報告臺灣板橋地方法院檢察
    署檢察官偵查起訴。
    理  由
一、上揭事實，業據被告甲○○於警詢、檢察官偵查及本院審理
    中坦承不諱。又扣案之槍枝、子彈經送內政部警政署刑事警
    察局為鑑定結果：一、送鑑八厘米手槍壹枝（槍枝管制編號
    0000000000），認係由仿FN廠1910型半自動手槍製造之玩具
    手槍換裝土造金屬槍管而成之改造手槍，機械性能良好，可
    擊發同案送鑑之子彈，認具殺傷力。二、送鑑改造子彈參顆
    ，認均係土造子彈（具直徑約7.7 MM金屬彈頭），採樣壹顆
    試射，可擊發，認具殺傷力，此有內政部警政署刑事警察局
    94年2 月21日刑鑑字第0940017392號槍彈鑑定書（見臺灣板
    橋地方法院檢察署93年度偵字第2527號卷第10頁至第12頁）
    附卷足憑。本案事證明確，被告犯行洵堪認定，自應依法論
    科。
二、查被告行為後，槍砲彈藥刀械管制條例業於94年1 月26日經
    總統令修正公布，於同年月28日生效，將原第11條刪除，原
    第11條第4 項移併入現行該條例第8 條第4 項，並將原法定
    刑「處一年以上七年以下有期徒刑，併科新台幣七百萬元以
    下罰金」，提高為「處三年以上十年以下有期徒刑，併科新
    台幣七百萬元以下罰金」，經比較新舊法結果，就被告所犯
    持有改造手槍部分犯行，以舊法法定刑較低而有利於被告，
    依刑法第2 條第1 項但書規定，應適用有利於被告之舊法，
    是被告此部分所為，自應依修正前槍砲彈藥刀械管制條例第
    11條第4 項之未經許可持有可發射子彈具有殺傷力之改造手
    槍罪處斷。故核被告所為，係犯修正前槍砲彈藥刀械管制條
    例第11條第4 項之未經許可持有可發射子彈具有殺傷力之改
    造玩具手槍罪、及現行同條例第12條第4 項之未經許可持有
    具有殺傷力之子彈罪。其以同一之持有行為同時觸犯前開二
    罪名，為想像競合犯，應依刑法第55條之規定，從一重之修
    正前槍砲彈藥刀械管制條例第11條第4 項未經許可持有可發
    射子彈具有殺傷力之改造玩具手槍罪處斷。爰審酌具有殺傷
    力之改造槍枝係屬高度危險之物品，非經主管機關許可不得
    擅自持有，以維社會大眾安全，而被告竟無故予以持有，且
    未繳交治安機關，所為顯然危害社會治安，惟斟酌其持有上
    開改造手槍及子彈之時間非長，且於犯後已知坦承犯行，態
    度尚屬良好，兼衡其品行、犯罪之動機、目的、手段、生活
    狀況、智識程度等一切情狀，量處如主文所示之刑，並就罰
    金部分諭知易服勞役之折算標準，以示懲戒。
三、扣案之改造手槍一枝（含彈匣一個（槍枝管制編號：000000
    000000）、子彈三顆中未經試射之二顆，均具有殺傷力，屬
    違禁物，應依刑法第38條第1 項第1 款之規定宣告沒收；至
    於扣案之另一顆原具殺傷力之土造子彈，業於鑑定時經實際
    試射、擊發而不具殺傷力，已非屬違禁物，故不予宣告沒收
    ，附此敘明。
據上論斷，應依刑事訴訟法第299 條第1 項前段，修正前槍砲彈
藥刀械管制條例第11條第4 項、槍砲彈藥刀械管制條例第12條第
4 項，刑法第11條前段、第2 條第1 項但書、第55條、第42條第
2 項、第38條第1 項第1 款，罰金罰鍰提高標準條例第2 條，現
行法規所定貨幣單位折算新臺幣條例第2 條，判決如主文。
本案經檢察官徐名駒到庭執行職務。
中　　華　　民　　國　　94　　年　　5 　　月　　31　　日
                  刑事第十四庭審判長法　官  徐蘭萍
                                    法  官  林漢強
                                    法  官  林淑婷
以上正本證明與原本無異
如不服本判決應於送達後10日內向本院提出上訴狀
                                    書記官　廖貞音
中　　華　　民　　國　　94　　年　　5 　　月　　31　　日
附錄本案論罪科刑法條全文：
修正前槍砲彈藥刀械管制條例第11條
未經許可，製造、販賣或運輸第四條第一項第一款所稱其他可發
射金屬或子彈具有殺傷力之各式槍砲者，處五年以上有期徒刑，
併科新臺幣一千萬元以下罰金。
未經許可，轉讓、出租或出借前項所列槍砲者，處三年以上十年
以下有期徒刑，併科新臺幣七百萬元以下罰金。
意圖供自己或他人犯罪之用，而犯前二項之罪者，處無期徒刑或
七年以上有期徒刑，併科新臺幣一千萬元以下罰金。
未經許可，持有、寄藏或意圖販賣而陳列第一項所列槍砲者，處
一年以上七年以下有期徒刑，併科新臺幣七百萬元以下罰金。
第一項至第三項之未遂犯罰之。
槍砲彈藥刀械管制條例第12條
未經許可，製造、販賣或運輸子彈者，處一年以上七年以下有期
徒刑，併科新台幣五百萬元以下罰金。
未經許可，轉讓、出租或出借子彈者，處六月以上五年以下有期
徒刑，併科新台幣三百萬元以下罰金。
意圖供自己或他人犯罪之用，而犯前二項之罪者，處三年以上十
年以下有期徒刑，併科新台幣七百萬元以下罰金。
未經許可，持有、寄藏或意圖販賣而陳列子彈者，處五年以下有
期徒刑，併科新台幣三百萬元以下罰金。
第一項至第三項之未遂犯罰之。
